臺灣高雄地方法院民事判決　　　　　 109年度雄簡字第1981號
原　　　告　吳佳駿　
被　　　告　固德資產管理顧問股份有限公司

法定代理人　王吳貴妹
訴訟代理人　陳柏翰　
　　　　　　廖淑琴
上列當事人間債務人異議之訴事件，本院民國110 年10月25日辯
論終結，判決如下：
    主      文
本院109 年度司執字第97699 號強制執行事件所為之強制執行程
序應予撤銷。
訴訟費用由被告負擔。
    事實及理由
一、原告主張：被告前以原告積欠電話門號0000000000、000000
    0000( 下合稱系爭門號) 電信費為由，聲請對原告財產為強
    制執行，經本院民國109 年度司執字第97699 號強制執行事
    件受理在案( 下稱系爭執行案件) 。然原告並未申辦系爭門
    號，爰依強制執行法第14條規定提起本件訴訟。並聲明：系
    爭執行案件之執行程序應予撤銷。
二、被告則以：被告係因受讓取得債權等語置辯，並聲明：原告
    之訴駁回。
三、兩造不爭執事項：被告前以本院109 年度司促字第16322 號
    為執行名義( 下稱系爭支付命令) ，聲請對原告名下財產為
    強制執行，經系爭執行事件受理在案。
四、得心證之理由
  ㈠按執行名義無確定判決同一之效力者，於執行名義成立前，
    如有債權不成立或消滅或妨礙債權人請求之事由發生，債務
    人亦得於強制執行程序終結前提起異議之訴，強制執行法第
    14條第2 項定有明文。被告係以系爭支付命令為執行名義聲
    請強制執行，為兩造所不爭執，是系爭執行案件之執行名義
    無與確定判決同一效力。故原告以執行名義成立前即未申辦
    系爭門號之事由提起本件訴訟，程序上要與前引強制執行法
    第14條第2 項規定相符，先予敘明。
  ㈡本件原告主張未申辦系爭門號，被告受讓之債權不存在等情
    ，固為被告所否認。惟經將被告提出原告名義具名之系爭門
    號申請書，與原告不爭執為其親簽之富邦保險單、汽車買賣
    契約書、大寮戶政事務所地址變更申請書及換領國民身分證
    申請書、台南南門路郵局申請書、中國信託銀行申請書、國
    泰世華銀行申請書、起訴狀及聲請狀、台灣大哥大門號申辦
    資料等件( 下合稱比對資料) ，送請行政院內政部警政署刑
    事警察局鑑定，鑑定結果認系爭門號上原告名義之字跡，與
    比對資料上字跡不相符，有該局110 年9 月8 日刑鑑字第00
    00000000號鑑定書在卷可稽( 見本院卷第429 頁) 。是原告
    主張未申辦系爭門號乙情，堪信為真實。
五、綜上所述，原告未申辦系爭門號，被告自無從依債權讓與關
    係取得對原告之債權，並據此為強制執行。從而，原告提起
    本件債務人異議之訴，請求判決如主文第1 項所示，為有理
    由，應予准許。
六、兩造其餘攻擊防禦方法及證據，經本院斟酌後，核與判決結
    果不生影響，爰不另論述，併此敘明。
七、訴訟費用負擔之依據：民事訴訟法第78條。
中    華    民    國  110     年    11    月    8     日
                  高雄簡易庭  法      官  楊詠惠
以上正本係照原本作成。
如不服本判決，應於送達後20日內，向本院提出上訴狀並表明上
訴理由，如於本判決宣示後送達前提起上訴者，應於判決送達後
20日內補提上訴理由書（須附繕本）。
中    華    民    國  110     年    11    月    8     日
                              書  記  官  蔡佩珊